

# Kişisel

İsim: Yunus Emre ÖNEÇ Doğum Yılı: 2002 Ehliyet: B,A1 Tecil Durumu: Tecilli(2030)

# İletişim

- Telefon: +90 530 964 6181
- Mail: yunusemreonec81@icloud.com
- https://www.linkedin.com/in/yunusemre onec/
- https://github.com/yunusonec
- Adres: Düzce/Türkiye

# Ödüller

Onur Öğrencisi Zonguldak Bülent Ecevit Üniversitesi (2020-2021)

#### Diller

 Türkçe : Native/Fluent İngilizce : Intermediate

# YUNUS EMRE ÖNEÇ



# Hakkımda

Merhaba, her geçen gün kendini geliştiren, kod yazdıkça zevk alan, yeni şeyler öğrenmeyi, araştırmayı ve paylaşmayı seven bir bireyim. Aktif olarak .NET teknolojileri üzerine kendimi geliştiriyor ve öğrenme sürecime sürekli olarak devam ediyorum. Yaptığım stajlar sayesinde, .NET teknoloji yığını ve web geliştirme alanında derinlemesine bir anlayış geliştirdim. Özellikle .NET Core, ASP.NET MVC ve Web API gibi teknolojilerde deneyimim bulunmakta ve bu teknolojilerle güçlü projeler geliştirdim. Backend geliştirme süreçlerinde yer aldım ve takım çalışması içinde etkili iletişim ve işbirliği becerileri geliştirdim. Ayrıca, problem çözme becerilerimi ve analitik düşünme yeteneğimi güçlendirdim.



#### Eğitim

## Zonguldak Bülent Ecevit Üniversitesi

2020-2024

Bilgisayar Mühendisliği / GNO: 2,83/4



#### Deneyim

#### Beekod Yazılım

Yazılım Geliştirme Stajyeri

(Temmuz 2023 - Eylül 2023)

#### Düzce Üniversitesi Bilgi İşlem Daire Başkanlığı Yazılım

Yazılım Geliştirme Stajyeri

(Temmuz 2022 - Ağustos 2022)



#### Sertifikalar —

Asp.Net Mvc5 ile Online Ticari Otomasyon - Udemy - 2024 Asp.Net Core + SignalR - Udemy - 2024 Algorithm and Programming 101 with C# - Turkcell - 2022



#### Beceriler -

- C#
- .NET CORE
- .NET MVC
- WEB API
- Bootstap
- Redis
- MongoDB
- .NET Identity
- Git/Github
- SignalR
- OOP
- JavaScript
- Microsoft SQL Server
- Mikroservice



#### Projeler

#### Kişisel Portfolyo Sitesi / ASP.NET CORE MVC

Admin yönetim paneli bulunan kişiselleştirilebilir bir portfolya projesidir

#### • Online Ticari Otomasyon / ASP.NET MVC

Ürünün sipariş edilip takibinin yapıldığı, kargo takibinin yapıldığı, faturalama ve site içerisinde mesajlaşmanın yapıldığı bir Online Ticari Otomasyon projesidir.

## Deprem Bilgi Deposu / ASP.NET CORE

Depremle ilgili bir çok şeyin tek sitede bulunması için yapılan bir projedir. Sitede son depremler, deprem hakkında bloglar, bağış, bina dayanıklık test talebi gibi bir çok

#### E-Ticaret Sitesi / ASP.NET CORE

Detaylı bir e-ticaret sitesi projesidir. Redis, Docker, Mongo DB, CQRS, Postman, Identity Server, Onion Arch gibi teknolojileri öğrenmek için geliştirildi.